臺灣高等法院高雄分院刑事判決　　　　94年度上訴字第1125號
上　訴　人　臺灣高雄地方法院檢察署檢察官
被　　　告　甲○○
上列上訴人因被告違反毒品危害防制條例案件，不服臺灣高雄地
方法院94年度訴字第1579號中華民國94年6月16日第一審判決（
起訴案號：臺灣高雄地方法院檢察署94年度毒偵字第2791號），
提起上訴，及移送併辦（案號：同署94年度毒偵字第5388、5445
、6223號），本院判決如下：
    主  文
原判決撤銷。
甲○○連續施用第一級毒品，累犯，處有期徒刑壹年。扣案海洛
因壹包（淨重零點零肆公克、空包裝重零點貳陸公克）沒收銷燬
之，注射針筒貳支、夾鏈袋壹個均沒收。
    事  實
一、甲○○曾於民國82年間因違反肅清煙毒條例案件，經原審法
    院以83年度訴字第637 號判處有期徒刑3 年6 月確定，於84
    年10月28日縮短刑期假釋出監，復於假釋期間即85年間再因
    違反肅清煙毒條例案件，經原審法院以85年度訴字第1408號
    判處有期徒刑3 年4 月確定，上開假釋亦經裁定撤銷，應執
    行殘刑1 年8 月6 日，前揭徒刑接續執行，於88年6 月1 日
    縮短刑期假釋出監，於90年8 月22日假釋期滿執行完畢。又
    於90年間因施用毒品案件，經原審法院以90年度毒聲字第62
    34號裁定送觀察、勒戒後，認有繼續施用毒品之傾向，由該
    院以90年度毒聲字第6622號裁定令入戒治處所施以強制戒治
    ，於戒治期間表現良好，經該院以91年度毒聲字第1227號裁
    定停止戒治，所餘戒治期間付保護管束，於保護管束期間違
    反應遵守之事項情節重大，經該院再以91年度毒聲字第5257
    號裁定撤銷停止戒治，令入戒治處所施以強制戒治，於92年
    3 月26日戒治期滿，由臺灣高雄地方法院檢察署檢察官於92
    年4 月9 日以92年度戒毒偵字第315 號不起訴處分確定在案
    。詎不知悔改，於上開強制戒治執行完畢釋放後5 年內，基
    於施用第一級毒品之概括犯意，自94年3 月初某日至同年6
    月份止，在高雄縣大社鄉○里村○○路62巷71號住處，以將
    海洛因置於注射針筒內皮下注射之方式，平均1 天施用1 次
    之頻率，連續施用第1 級毒品海洛因多次。嗣先後(一)於94年
    3 月11日12時40分許，在高雄縣大社鄉○○村○○路125 巷
    口經警盤查查獲，並扣得海洛因1 包（淨重0.04公克、空包
    裝重0.26公克），及其所有預備供施打海洛因所用之注射針
    筒1 支。(二)於94年5 月4 日上午10時許，在高雄市○○區○
    ○路建仁醫院前因形跡可疑，遭警盤查同意採尿送驗。(三)於
    94年6 月3 日13時40分許，持所有預備供施用海洛因用之注
    射針筒1 支及夾鏈袋1 個，前往高雄縣政府警察局仁武分局
    坦承施用毒品犯行（不符合自首要件）。(四)於94年6 月27日
    13 時45 分許，經警通知採尿送驗。
二、案經高雄縣政府警察局仁武分局、高雄市政府警察局保安大
    隊分別報請臺灣高雄地方法院檢察署檢察官偵查起訴及移送
    併案審理。
    理  由
一、被告甲○○（下稱被告）經合法傳喚未到庭，惟查前揭事實
    ，業據被告於本院準備程序中自白不諱，且被告先後4 次為
    警採集尿液送驗結果，均呈嗎啡陽性反應，有臺灣檢驗科技
    股份有限公司94年3 月28日編號KＺ000000000000號、94年6
    月27日編號KＺ000000000000號濫用藥物尿液檢驗報告各1 份
    及尿液採證檢驗對照表2 份、高雄市立凱旋醫院94年5 月16
    日編號00000000號濫用藥物尿液檢驗報告及嫌疑人尿液採證
    代碼表各1 份、長榮大學94年7 月7 日編號KA0000000 號確
    認報告及列管毒品人口檢體採尿送驗記錄表各1 份在卷可憑
    。另有扣案之白色粉末1 包，經送驗結果含海洛因成分（淨
    重0.04公克、空包裝重0.26公克），有法務部調查局94年6
    月7 日調科壹字第220019872 號鑑定通知書1 紙足稽，堪認
    被告之自白與事實相符，被告確有於前揭時地連續施用海洛
    因之犯行，足可認定。又被告前因施用毒品案件，經裁定送
    觀察、勒戒後，認有繼續施用毒品之傾向，再經裁定令入戒
    治處所施以強制戒治，嗣經裁定停止戒治及撤銷停止戒治，
    ，於92年3 月26日始行強制戒治期滿，由臺灣高雄地方法院
    檢察署檢察官於92年4 月9 日以92年度戒毒偵字第315 號不
    起訴處分確定之事實，有上開不起訴處分書、臺灣高等法院
    被告前案紀錄表各1 份存卷供參，被告於強制戒治執行完畢
    釋放後5 年內再犯施用第一級毒品罪，依毒品危害防制條例
    第23條第2 項前段規定，應予論罪科刑。
二、按海洛因係毒品危害防制條例第2 條第2 項第1 款所稱之第
    1 級毒品，不得非法持有、施用。核被告所為，係犯毒品危
    害防制條例第10條第1 項之施用第一級毒品罪。被告施用第
    1 級毒品前後持有海洛因之低度行為，為施用之高度行為所
    吸收，不另論罪。被告先後多次施用第一級毒品犯行，時間
    緊接，手法相同，觸犯構成要件相同之罪，顯係基於概括犯
    意為之，為連續犯，爰依刑法第56條之規定以一罪論。又被
    告曾於82年間因違反肅清煙毒條例案件，經原審法院以83年
    度訴字第637 號判處有期徒刑3 年6 月確定，於84年10月28
    日縮短刑期假釋出監，復於假釋期間即85年間再因違反肅清
    煙毒條例案件，經原審法院以85年度訴字第1408號判處有期
    徒刑3 年4 月確定，上開假釋亦經裁定撤銷，應執行殘刑1
    年8 月6 日，前揭徒刑接續執行，於88年6 月1 日縮短刑期
    假釋出監，於90年8 月22日假釋期滿執行完畢，有臺灣高等
    法院被告前案紀錄表在卷可考，其受有期徒刑執行完畢後5
    年以內再犯本件有期徒刑以上之罪，為累犯，應依刑法第47
    條之規定，加重其刑。檢察官上訴後移送併辦部分（即94年
    度毒偵字第5388、5445、6223號）雖未經起訴，因此部分與
    前揭起訴部分有連續犯之裁判上一罪關係，應為起訴效力所
    及，本院自應併予審理。
三、原審據以論處被告罪刑，固非無見。惟查：前述檢察官移送
    併辦部分，原審未及審理，容有未洽。檢察官執此事由上訴
    ，指摘原判決不當，為有理由，自應由本院將原判決撤銷改
    判。審酌被告歷經觀察、勒戒及強制戒治等程序，猶無法戒
    絕毒癮，仍再度施用海洛因，顯見其意志不堅，無悔改之決
    心，有違政府制定毒品危害防制條例之立法美意，本不宜寬
    貸，惟念其所為尚未害及他人，且犯後坦承犯行，態度尚佳
    等一切情狀，量處如主文所示之刑，以資懲儆。扣案海洛因
    1 包（淨重0.04公克、空包裝重0.26公克）屬毒品危害防制
    條例規定之第1 級毒品，應依同條例第18條第1 項前段規定
    宣告沒收銷燬之。另扣案之注射針筒2 支、夾鏈袋1 個，係
    被告所有供施用海洛因預備之物，業據被告自承在卷，爰依
    刑法第38條第1 項第2 款規定併予宣告沒收。
五、被告經合法傳喚無正當之理由不到庭，爰不待其陳述，逕行
    判決。合予敘明。
據上論結，應依刑事訴訟法第369 條第1 項前段、第364 條、第
371 條、第299 條第1 項前段，毒品危害防制條例第10條第1 項
、第18條第1 項前段，刑法第11條、第56條、第47條、第38條第
1 項第2 款，判決如主文。
本案經檢察官姜麗儒到庭執行職務。
中　　華　　民　　國　　94　　年　　10　　月　　12　　日
                  刑事第七庭    審判長法  官   莊飛宗
                                      法  官   蔡國
                                      法  官   黃三友
以上正本證明與原本無異。
如不服本判決應於收受本判決後10日內向本院提出上訴書狀，其
未敘述上訴理由者，並得於提起上訴後10日內向本院補提理由書
狀（均須按他造當事人之人數附繕本）「切勿逕送上級法院」。
中　　華　　民　　國　　94　　年　　10　　月　　13　　日
　　　　　　　　　　　　　　　　　　　書記官   黃玉珠
附錄本件判決論罪科刑法條：
毒品危害防制條例第10條第1項
施用第一級毒品者，處6 月以上5 年以下有期徒刑。
